【裁判字號】    98,審聲,21
【裁判日期】    980114
【裁判案由】    聲明異議
【裁判全文】
臺灣高雄地方法院民事裁定              98年度審聲字第21號
異  議  人  第一閃存科技股份有限公司
                        4
                      統一編號.
法定代理人  甲○○
上列異議人對於本院民事執行處司法事務官中華民國97年11月27
日就97年度司執字第83137 號遷讓房屋等強制執行程序所為之聲
明異議裁定提出異議，茲本院裁定如下：
    主  文
異議駁回。
    理  由
一、按司法事務官辦理下列事務：... 二拘提、管收以外之強制
    執行事件，法院組織法第17條之2 第1 項第2 款定有明文。
    又強制執行事件，由法官命書記官督同執達員辦理之；當事
    人或利害關係人，對於執行法院強制執行之命令，或對於執
    行法官、書記官、執達員實施強制執行之方法，強制執行時
    應遵守之程序，或其他侵害利益之情事，得於強制執行程序
    終結前，為聲請或聲明異議；前項聲請或聲明異議，由執行
    法院裁定之，強制執行法第3 條、第12條第1 項、第2 項亦
    有明文。職是，司法事務官就當事人或利害關係人所為之聲
    請或聲明異議，自得予以裁處。次按當事人對於司法事務官
    處理事件所為之終局處分，得於處分送達後10日之不變期間
    內，以書狀向司法事務官提出異議；司法事務官認異議為無
    理由者，應送請法院裁定之，民事訴訟法第240 條之4 第1
    項前段、第2 項定有明文。又此規定依強制執行法第30條之
    1 ，於強制執行程序準用之。
二、異議意旨略以：伊早於96年2 月26日及同年8 月31日，與執
    行債務人菘凱科技股份有限公司（下稱菘凱公司），就本件
    執行標的即高雄市○鎮區○○路248-10、248-12、248-13、
    248-15號等4 樓廠房（下稱系爭廠房）內之機器設備成立出
    售及廠務設施租賃契約，以伊購買、交付取得該等機器設備
    及廠務設施，係在本件執行名義之該訴訟繫屬之前，是伊並
    非訴訟繫屬後為菘凱公司之繼受人，非為本件執行名義效力
    所及，則本件自不得對該等機器、設施等實施查封行為，爰
    依法提起異議，求為撤銷本件強執行程序等語。
三、本件執行債權人經濟部加工出口區管理處高雄分處以本院97
    年度雄簡字第3725號宣示判決筆錄為執行名義，聲請對執行
    債務人菘凱公司高雄加工出口區分公司為假執行，請求強制
    執行之事項為執行債務人應將系爭廠房遷讓返還騰空予執行
    債權人（至執行債權人併請求就訴訟費用新台幣50,797元，
    扣取菘凱公司設於聯邦商業銀行中和分行存款帳戶之存款債
    權部分，與本件件異議人無涉，亦未據其爭議）。本院執行
    處承辦股受理後，於97年8 月26日就遷讓房屋之執行核發自
    動履行命令，惟未據執行債務人於期限內自動履行，承辦書
    記官乃於97年10月21日至現場履勘，據執行債務人及本件異
    議人在場陳稱其等就機器設備已成立買賣契約，惟異議人與
    執行債權人尚未就廠房租賃手續談妥，故未處理此等機器設
    備；嗣本件異議人於97年10月15日、同年10月31日具狀聲明
    異議，求為暫緩執行、勿查封上開機器設備，承辦司法事務
    官於97年11月27日駁回其異議，本件異議人不服，提起異議
    。以上各節有強制執行聲請狀、執行名義、本院執行命令、
    執行筆錄、聲明異議狀等附於本件執行事件卷可稽。
四、經查：
  (一)本件執行名義係命債務人交出不動產，此觀上開宣示判決筆
    錄主文所載：「被告（即執行債務人）應將門牌號碼高雄市
    前鎮區○○路248 之10號4 樓、高雄市○鎮區○○路248 之
    12號4 樓、高雄市○鎮區○○路248 之13號4 樓、高雄市○
    鎮區○○路248 之15號4 樓之房屋及上開建物共用部分高雄
    市○鎮區○○段953 建號遷讓騰空返還原告（即執行債權人
    ）」等詞至明，且本件執行債權人請求強制執行之事項俱如
    上開主文所載。職是，依強制執行法第124 條第1 項規定，
    執行法院就此命交付不動產之執行方法，係得解除債務人之
    占有，使歸債權人占有；而無從對於其內之動產查封或拍賣
    。
  (二)至本件異議人雖主張其於前揭訴訟事件繫屬之前即已與執行
    債務人菘凱公司成立買賣合約，買受、交付取得系爭廠房內
    之機器設備，並非於訴訟繫屬後為菘凱公司之繼受人，故非
    執行名義效力所及等語。惟本執行事件承辦股迄未對異議人
    或上開機器設備實施任何強制執行行為，本件異議人聲明異
    議，已欠缺異議之對象或標的。況且，本件執行法院基於執
    行名義所得為之執行行為，係解除債務人對系爭廠房之占有
    ，使歸於債務人占有，已如前述；而就系爭廠房內不應與該
    廠房同受強制執行之機器設備，依強制執行法第125 條準用
    同法第100 條第1 、2 項之規定，執行法院得取去點交予債
    務人或其他有受取權之人。是本件承辦股將來即使為取去、
    點交上開機器設備予債務人、受取權人之處置，亦係基於強
    制執行法關於不應併受執行之動產之明文規定而為，並未超
    逾執行名義之執行範圍，更未、亦無可能變更上開機器設備
    之所有權歸屬狀態。從而，不論本件異議人是否已受讓上開
    機器設備之所有權，或其受讓之時間點係在執行名義成立之
    先或之後，均無礙於本件執行程序之續行。
  (三)末按，實施強制執行時，經債權人同意者，執行法院得延緩
    執行，強制執行法第10條第1 項定有明文。本件執行債權人
    從未同意延緩執行，甚且於97年12月18日具狀請求承辦股依
    法執行，此遍閱本件全案卷宗及上開日期書狀可明，是以，
    異議人求為延緩執行，自無從准許。
  (四)綜合前述，本件情形並不符合延緩執行之要件，且本院承辦
    人員並未對系爭廠房內之機器設備為查封行為，將來縱使為
    解除執行債務人對系爭廠房之占有，而將其內動產取去點交
    予債務人或其他有受取權之人，亦係基於法律明文規定而為
    ，並未超逾執行名義之執行範圍。本件異議人之異議聲明係
    屬無據，應予駁回，原裁定並無違誤，異議人猶執陳詞提起
    本件異議，洵屬無理由，應予駁回。
五、依強制執行法第30條之1 、第3 條、第12條，民事訴訟法第
    240條之4第3項，法院組織法第17條，裁定如主文。
中    華    民    國    98    年    1     月    14    日
                    民事第二庭  法  官  甯  馨
以上正本係照原本作成。
如不服本裁定應於送達10日內向本院提出抗告狀，並繳納裁判費
新台幣1,000元。
中    華    民    國    98    年    1     月    14    日
                                書記官  蔡靜雯


司法院資訊處製作；財團法人民間司法改革基金會備份。
